臺灣高等法院高雄分院刑事判決　　　　100年度上訴字第946號
上　訴　人　臺灣高雄地方法院檢察署檢察官
被　　　告　許茂豐
　　　　　　張簡文祝
上列上訴人因被告等妨害風化案件，不服臺灣高雄地方法院99年
度訴字第1242號中華民國100年3月25日第一審判決（起訴案號：
臺灣高雄地方法院檢察署99年度偵字第13075 號），提起上訴，
本院判決如下：
    主  文
原判決撤銷。
許茂豐、張簡文祝犯共同圖利容留性交罪，各處有期徒刑肆月，
如易科罰金，均以新臺幣壹仟元折算壹日。
    事  實
一、張簡文祝係址設高雄市大寮區（民國99年12月25日改制前為
    高雄縣大寮鄉○○○○路151 號之奇美美容坊負責人；許茂
    豐係張簡文祝之同居男友，有時亦會至該店幫忙，2 人共同
    基於意圖使女子與他人為性交、猥褻行為，而容留媒介以營
    利之犯意聯絡，於99年4 月12 日 晚間7 時許，在上址容留
    媒介店內小姐阮郁茉與男客謝其樺為用手撫摸男客生殖器官
    至男客射精之性服務（俗稱「打手槍」）及全套性交易服務
    ，並欲收取新臺幣（下同）5,000 元之費用。適同日晚間8
    時25分許，謝其樺與阮郁茉尚於性交中，為警至上址臨檢查
    獲，並扣得使用過之保險套1 只。謝其樺因而未及付費。
二、案經高雄縣政府警察局林園分局移送臺灣高雄地方法院檢察
    署檢察官偵查起訴。
    理  由
甲、程序部分
一、證人謝其樺、阮郁茉於警詢之陳述，與其等於原審審判中之
    陳述不符，惟查證人謝其樺、阮郁茉於警詢之陳述，尚未受
    人情之干擾及壓力，所述較近事實具有較可信之特別情況，
    且為證明被告等犯罪事實所必要者，依刑事訴訟法第159 條
    之2 規定，自有證據能力，均得為證據。
二、本判決以下所引用之傳聞證據，被告及公訴人於本院審理時
    ，均表示沒有意見，且未於言詞辯論終結前聲明異議，本院
    審酌上開傳聞證據作成時，並無不法之情事，認為適當，依
    刑事訴訟法第159 條之5 第2 項規定，自有證據能力，均得
    為證據。
乙、實體部分
一、訊據被告張簡文祝坦承係奇美美容坊之負責人，雇用女服務
    生阮郁茉，並委託其同居人即被告許茂豐於99年4 月12日晚
    間7 、8 時許代為顧店；被告許茂豐坦承有受被告張簡文祝
    之託，至奇美美容坊代為顧店，因而接待前來消費之男客謝
    其樺，並指派阮郁茉為謝其樺服務，惟均矢口否認有何圖利
    容留性交、猥褻犯行，被告張簡文祝辯稱：奇美美容坊只提
    供按摩服務，沒有經營色情，價格是90分鐘1000元，店家與
    小姐三七分帳等語；被告許茂豐則辯稱：奇美美容坊從來不
    做色情，伊只有跟男客謝其樺講按摩90分鐘1000元，現場的
    保險套裡沒有精液，伊是被警察陷害，伊根本沒有收到謝其
    樺說的性交易代價5000元，更沒有所謂三七分帳云云。經查
    ：
  (一)被告張簡文祝為奇美美容坊之負責人，阮郁茉為店內女服務
    生，99年4 月12日晚間，被告張簡文祝因有事，委由被告許
    茂豐代為顧店，同日晚間7 、8 時許，男客謝其樺至該店表
    示欲消費，被告許茂豐即接待之前往2 樓包廂，並指派阮郁
    茉為其服務，同日晚間8 時25分許，為警至上址臨檢，查獲
    謝其樺與阮郁茉在2 樓包廂內，謝其樺當時全身赤裸等情，
    業據被告2 人於偵訊、原審準備程序時自承在卷（見原審卷
    第25頁、偵卷第4 頁），核與證人謝其樺、阮郁茉於偵訊時
    之證述相符（見偵卷第21、22頁），並有高雄縣政府營利事
    業登記證、高雄縣政府警察局林園分局第一組臨檢紀錄表各
    1 紙、現場照片6 張在卷可稽（見警卷第19、24、26頁），
    此部分事實應堪認定。
  (二)證人阮郁茉於99年4 月12日警詢時證述：我約於99年4 月12
    日19時許，是由店內櫃檯男子許茂豐（經我當場指認），叫
    我到2 樓1 號房內幫客人按摩。然後我就上樓先幫客人謝其
    樺按摩背部，然後在幫他全身按摩。我們按摩1 個半小時是
    新臺幣1000元，然後我問客人說要不要加500 元做半套（俗
    稱打手槍），然後客人問我全套（性交）怎麼算，我說要50
    00元，然後我就到樓下櫃子皮包內拿一個保險套進來。然後
    我們二人就各自脫下內衣褲，在房內美容床上，我先幫他戴
    保險套於陰莖，然後再幫他口交，然後我就上美容床騎上男
    客身上，以男客在下、女在上之姿勢我將他陰莖插入我的陰
    道內，進行性交易。然後我們二人互換姿勢，由男客在上我
    在下姿勢進行性交時，警方就剛好進入臨檢。我和男客謝其
    樺不認識，是許茂豐叫我上去幫男客服務的。我們在房間內
    進行性交。我們按摩1 個半小時是新臺幣1000元，加500 元
    做半套（俗稱打手槍）總共1500元，做全套（性交）要5000
    元。是由店內櫃檯男子許茂豐叫我上樓為客人服務的。因為
    姦淫性交易正在做，還沒有結束就被警方查獲，所以新臺幣
    5000元還沒有交付給任何人。警方於現場發現使用過保險套
    1 枚（已拍照存證），該保險套是我帶進來的等情。核與證
    人謝其樺於99年4 月12日於警詢證述：我約於99年4 月12日
    19時許，進入奇美美容坊，由店內櫃檯男子許茂豐接待（經
    我當場指認），問我有沒有認識小姐，我就回答說沒有認識
    的小姐。然後許茂豐就直接帶我到2 樓1 號房內，一下子小
    姐就進來。然後小姐阮郁茉就先幫我按摩背部，然後再幫我
    全身按摩。然後我問她全套（性交）怎麼算，阮郁茉說要
    5000元，然後小姐阮郁茉就到外面去拿保險套進來。然後我
    們二人就各自脫光衣服，在店內美容床上，小姐先幫我戴上
    保險套於陰莖，然後再幫我口交，然後小姐就上美容床騎上
    我身上，以男在下，女在上之姿勢將我的陰莖插入小姐阮郁
    茉陰道內，進行性交易。然後我們二人互換姿勢，由我在上
    女在下姿勢進行性交時，警方就剛好進入臨檢。我和小姐阮
    郁茉不認識，是許茂豐叫進來的。我們在房間內進行性交。
    小姐阮郁茉說加500 元做半套（俗稱打手槍）總共1500元，
    做全套（性交）要5000元。是由店內櫃檯男子許茂豐接待我
    上樓的，另外是小姐阮郁茉向我說可以從事姦淫性交易行為
    。因為姦淫性交易行為正在做，還沒有結束就被警方查獲，
    所以新臺幣5000元還沒有交付給任何人。（警方於現場發現
    使用過保險套1 枚〈已拍照存證〉，該保險套是何人所有？
    ）是越南籍女子阮郁茉所帶進來的等情大致相符。由上觀之
    ，本件證人阮郁茉、謝其樺，於警詢時就各保險套之來源、
    被查獲前之經過等情，所述均相互一致。甚且，證人阮郁茉
    於警詢已清楚陳述：「我們按摩一小時1000元，加500 元做
    半套，做全套（性交）要5000元」、於偵查中更表示「客人
    有時將錢交給老闆、有時交給我，如果客人把錢交給我，我
    就會『全部』交給老闆，由老闆算好要給我多少錢以後，再
    把錢交給我」等情明確。益徵被告2 人所經營之「奇美美容
    坊」，確有意圖營利而容留女子與人為性交或猥褻之情事，
    至為明確。
  (三)證人謝其樺於原審審理中證稱：「當初是我跟小姐說我想要
    ，小姐說沒有這方面的服務，....，我就跟她盧，說我想要
    ，小姐後來就說只要5000元就可以」、「她說沒有做全套」
    、「....我就問有無全套，小姐說沒有，然後我就跟她談價
    錢，後來就是小姐自己說如果5000就好。」等語（見本院卷
    第37、38、40 頁 ），證人阮郁茉於偵查中亦證述：「客人
    當時說要給我5000元」、「（問：為什麼你敢在店內從事性
    交易？）因為我家裏很困難，他開口說要給我5000元」（見
    偵卷第22至23頁）等語，均與其等於警詢供述之上情不符，
    顯係事後迴護被告等之詞，均難採為有利於被告等之認定。
  (四)再者，證人阮郁茉雖於原審審理中供述：「老闆有說店內不
    能做壞事（從事性交易）」。然查其於檢察官偵查中，則表
    示「他們說會被警察罰3600，是被國家處罰，不是老闆」等
    語明確，顯見該店內並未如被告2 人所言，由老闆把關，而
    嚴格禁止從事性交易行為。況，男客謝其樺與女服務生阮郁
    茉所在之包廂，僅以隔音效果、隱密性均不佳之塑膠拉門隔
    絕，查獲時，該塑膠拉門一拉即開啟等情，有卷附之現場照
    片可考（見警卷第24頁），並據證人即查獲警員王宏文於原
    審審理時結證明確（見原審卷第78頁）。則證人阮郁茉何能
    如此放膽，在隔音設備、維護隱私設備如此簡陋，而極易為
    老闆發覺之情況下，從事老闆嚴令禁止之性交易行為？綜上
    ，均足見「奇美美容坊」並未嚴格禁止店內小姐從事性交易
    之行為，已昭然若揭。
  (五)綜上所述，被告等所辯各情，無非卸責之詞，不足採信。本
    件事證明確，被告等之犯行，均堪認定。
二、按所謂「容留」，係指供給性交或猥褻者之場所而言；「媒
    介」，係指具體的居間介紹而言，即行為人係對已有與他人
    為性交易之意者，具體的居間介紹，使之為性交易之行為。
    再者，容留、媒介在本質上並不完全相同，但如先為媒介後
    而為容留，仍應包括構成一罪，媒介應為容留所吸收（最高
    法院78年度台上字第2186號、80年度台上字第4164號判決參
    照），容留、媒介之犯行性質上為吸收犯，在法律上評價為
    實質上一罪，既為實質上一罪之關係，則媒介行為應為容留
    行為所吸收。故核被告2 人所為，均係犯刑法第231 條第1
    項前段之圖利容留性交罪。其意圖營利媒介進而容留女子與
    男客為性交行為，媒介之低度行為應為容留之高度行為所吸
    收，不另論罪。又被告等同時容留女子與男客為猥褻、性交
    行為，其猥褻之低度行為，應為性交之高度行為所吸收，不
    另論罪。又被告2 人間，就上開犯行，有犯意聯絡及行為分
    擔，均為共同正犯。
三、原審未予詳查，遽為被告等無罪之諭知，尚有未當，公訴人
    上訴意旨，執此指摘原判決不當，為有理由，自應由本院將
    原判決撤銷改判。審酌被告等假藉經營美容坊，從事容留性
    交猥褻之行為，敗壞社會風氣，惟念其查獲之犯行僅有1 次
    ，情節尚非重大，犯後未能坦承犯行，態度非佳，且被告2
    人尚無犯罪前科，有臺灣高等法院被告前案紀錄表在卷可稽
    等一切情狀，量處如主文第2 項所示之刑，並諭知易科罰金
    之折算標準，以資懲儆。
據上論斷，應依刑事訴訟法第369 條第1 項前段、第364 條、第
299 條第1 項前段，刑法第28條、第231 條第1 項、第41條第1
項前段，刑法施行法第1條之1，判決如主文。
本案經檢察官蔡國禎到庭執行職務。
中    華    民    國  100     年    9     月    1     日
                  刑事第七庭    審判長法  官  莊飛宗
                                      法  官  蔡廣昇
                                      法  官  謝宏宗
以上正本證明與原本無異。
如不服本判決應於收受本判決後10日內向本院提出上訴書狀，其
未敘述上訴理由者，並得於提起上訴後10日內向本院補提理由書
狀（均須按他造當事人之人數附繕本）「切勿逕送上級法院」。
中    華    民    國  100     年    9     月    2     日
                                      書記官  蘇恒仁
附錄本件判決論罪科刑法條：
刑法第231條第1項
意圖使男女與他人為性交或猥褻之行為，而引誘、容留或媒介以
營利者，處5 年以下有期徒刑，得併科10萬元以下罰金。以詐術
犯之者，亦同。